臺灣臺北地方法院刑事判決　　　　　　　93年度訴字第1718號
公　訴　人　臺灣臺北地方法院檢察署檢察官
被　　　告　甲○○
上列被告因違反槍砲彈藥刀械管制條例案件，經檢察官提起公訴
（93年度偵字第17009號），本院判決如下：
    主  文
甲○○未經許可，持有可發射子彈具有殺傷力之改造玩具手槍，
處有期徒刑貳年肆月，併科罰金新臺幣拾萬元，罰金如易服勞役
，以新臺幣玖佰元即銀元佰元折算壹日。扣案仿COLT廠１９０
８CALIBER25型半自動手槍製造之改造玩具手槍壹把（槍枝管制
編號為0000000000號，含彈匣壹個）、仿WALTHER廠
PPK/S型半自動手槍製造之改造玩具手槍壹把（槍枝管制編號為
0000000000號，含彈匣壹個）均沒收之。
    事  實
一、甲○○（綽號「菜頭」）前曾於民國九十二年間，因違反槍
    砲彈藥刀械管制條例案件，經臺灣板橋地方法院檢察署檢察
    官提起公訴（見該署九十二年度偵字第一一四Ｏ五、一一六
    九二、一六九Ｏ四號起訴書），現仍為臺灣板橋地方法院審
    理中；另於九十三年間因涉犯製造、持有手槍、子彈罪嫌，
    經臺灣臺北地方法院檢察署檢察官提起公訴（九十三年度偵
    字第一五Ｏ九八號、一九二四七號），現為本院審理中（九
    十三年度訴字第一六七Ｏ號）；詎仍不知悔改，明知未經許
    可，並不得持有經公告禁止之可發射子彈具有殺傷力之槍枝
    ，竟於上開案件被查獲後之九十三年九月初，經過臺北縣三
    重市重新橋下時，另行起意，向年籍不詳之成年男子以兩把
    新台幣（下同）共一萬六千元代價，購入仿COLT廠１９０８
    CALIBER25型半自動手槍製造之改造玩具手槍壹把（槍枝管
    制編號為0000000000號，含彈匣壹個）、仿
    WALTHER廠PPK/S型半自動手槍製造之改造玩具手槍壹把（槍
    枝管制編號為0000000000號，含彈匣壹個），而
    無故持有之，並將上開手槍藏置於其不知情之妻子吳碧芸所
    有、供甲○○使用之車號為Ｓ九-一九九號自小客車內。嗣
    於九十三年九月十七日十五時許，因員警據報，至甲○○位
    於臺北縣新店市○○路○段九十五號九樓住處搜索時，為警
    查獲，並扣得前開改造玩具手槍二把，始知上情。
二、案經臺北市政府警察局中山分局報請臺灣臺北地方法院檢察
    署檢察官偵查起訴。
    理  由
一、訊據被告甲○○固坦承：其自前次槍砲案件被查獲後並非一
    直想要買槍，是九十三年九月初經過臺北縣三重市重新橋下
    時，看到上開兩把槍很漂亮，所以臨時起意才購買，並將之
    藏在其所使用之上開車內等語，惟矢口否認有何違反槍砲彈
    藥刀械管制條例之犯行，辯稱：因為賣的人說上開槍枝無法
    擊發子彈、沒有殺傷力，所以其才購買；何況其根本沒有購
    入適合上開手槍之子彈以供擊發，因此上開槍枝不能稱作有
    殺傷力云云，經查：
    （一）右揭犯罪事實，有搜索扣押筆錄、照片各一紙附卷可
          參，及上開改造玩具手槍各壹把扣案可佐，而上開兩
          把槍枝經送內政部警政署刑事警察局以性能檢驗法檢
          驗結果，認送鑑科特手槍一把（槍枝管制編號為00
          00000000號，含彈匣一個），係由仿COLT廠
          １９０８CALIBER25型半自動手槍製造之改造玩具手
          槍換裝土造金屬槍管改造而成之改造手槍；另送鑑
          WALTHER手槍一把（槍枝管制編號為0000000
          000號，含彈匣壹個），係由仿WALTHER廠PPK/S型
          半自動手槍製造之改造玩具手槍換裝土造金屬槍管而
          成之改造手槍，機械性能均良好，可攻擊發適用子彈
          使用，均具有殺傷力等情，有內政部警政署刑事警察
          九十三年十月四日刑鑑字第Ｚ000000000號
          槍彈鑑定書一紙在卷可參；另仿WALTHER廠PPK/S型半
          自動手槍製造之改造玩具手槍一把（槍枝管制編號為
          0000000000號，含彈匣壹個）再裝填適用
          之土造子彈依試射法鑑驗結果，測得彈頭速度129M/S
          ，換算其動能為27.5焦耳，單位面依動能為53.3焦耳
          / 平方公尺等情，亦有內政部警政署刑事警察局九十
          四年三月十一日刑鑑字第Ｚ000000000號函
          附於本院卷可參，上開兩把改造玩具手槍確實具有殺
          傷力、而為槍砲彈藥刀械管制條例所列管之槍枝應堪
          認定。
    （二）被告雖辯稱不知道上開手槍具有殺傷力云云，然證人
          即刑事警察局鑑識人員蕭宇廷證稱：其使用性能鑑驗
          法來鑑定上開兩把槍枝，經鑑定均有殺傷力，所謂的
          性能檢驗法，就是檢驗槍枝的主要組成零件是否具備
          ，再操作其機械性能如板機、撞針等性能是否良好，
          本件扣案兩把手槍是市售的玩具槍（模擬槍）所改造
          而成，玩具槍內本來有阻鐵可以防止擊發，本件槍枝
          換掉原來玩具槍的槍管、裝上適用之金屬槍管，也因
          此阻鐵被換掉了，且整把槍並無不密合之處，即可擊
          發子彈而具殺傷力，事實上玩具槍的槍管與改造手槍
          之槍管都是金屬的，唯一不同在於阻鐵等語（見本院
          九十四年六月二日審理筆錄），查被告前已有兩次製
          造、持有管制手槍經警查獲起訴之前科，其對於槍枝
          性能之判斷均較一般常人高出甚多，而非從未接觸過
          此類槍枝之人，則對於所購入之槍枝眼係無阻鐵之改
          造手槍而非單純之玩具手槍，豈有不知之理？再者，
          所謂槍枝具有殺傷力，係指槍枝本身裝填上適合之子
          彈後若具有可擊發子彈之能力，即是具有殺傷力，因
          為槍枝的動力來源是子彈所提供，並非槍枝本身，此
          亦據證人蕭庭宇證述明確（見本院九十四年六月二日
          審理筆錄），換言之，單純槍枝本身若未裝填子彈本
          來就無法擊發任何動能，然只要裝填入合適之子彈而
          可擊發，即應認為該槍枝具有殺傷力，被告辯稱其僅
          有買槍而沒有買適合填裝之子彈、因此槍枝沒有殺傷
          力云云，顯屬無稽之辯解。
    綜上所述，本件事證明確，被告犯行堪以認定。
二、按被告行為後，槍砲彈藥刀械管制條例業經修正，並於九十
    四年一月二十六日經總統公布，而於九十四年一月二十八日
    生效，修正後之槍砲彈藥刀械管制條例刪除舊法第十一條，
    並於修正後之槍砲彈藥刀械管制條例第八條第四項增列：未
    經許可，持有、寄藏或意圖販賣而陳列第1項所列槍枝者（
    註：指鋼筆槍、瓦斯槍、麻醉槍、獵槍、空氣槍或第四條第
    一項第一款所定其他可發射金屬或子彈具有殺傷力之各式槍
    砲），處三年以上十年以下有期徒刑，併科新臺幣七百萬元
    以下罰金；而未經許可，持有可發射子彈具有殺傷力之改造
    玩具手槍者，依修正前槍砲彈藥刀械管制條例第十一條第四
    項之規定，其法定刑為一年以上七年以下有期徒刑，併科新
    臺幣七百萬元以下罰金，經比較新舊法之結果，以修正前槍
    砲彈藥刀械管制條例第十一條第四項之規定較有利於被告，
    是依刑法第二條第一項但書之規定，自應適用修正前槍砲彈
    藥刀械管制條例第十一條第四項之規定論處，是核被告所為
    ，係違反修正前槍砲彈藥刀械管制條例第十一條第四項之未
    經許可持有可發射子彈具有殺傷力之改造玩具手槍罪（起訴
    書誤載另犯寄藏改造玩具手槍罪，業經檢察官當庭撤回更正
    之）。爰審酌被告未經許可持有上開改造玩具手槍、對社會
    公眾安全危害甚鉅、且犯後猶矢口否認犯行、毫無任何悔悟
    、惟購入槍枝後並未持以犯案等情狀，量處如主文所示之刑
    ，並就罰金刑部分諭知易服勞役之折算標準，以示懲儆。扣
    案之仿COLT廠１９０８CALIBER25型半自動手槍製造之改造
    玩具手槍一把（槍枝管制編號為0000000000號，
    含彈匣一個）、仿WALTHER廠PPK/S型半自動手槍製造之改造
    玩具手槍一把（槍枝管制編號為0000000000號，
    含彈匣一個）均為違禁物，不問屬於犯人與否，均應依刑法
    第三十八條第一項第一款規定沒收。至本案另扣得玩具子彈
    二十顆、玩具霰彈槍一把、霰彈二顆，經鑑定後均不具殺傷
    力（見內政部警政署刑事警察九十三年十月四日刑鑑字第Ｚ
    000000000號槍彈鑑定書），爰不另為沒收之諭知
    ；又該次搜索扣得之第一級毒品安非他命一包（毛重四公克
    ）、第二級毒品安非他命一包（毛重零點六公克）、食水一
    瓶、注射針筒一枝、玻璃球一個、吸管三枝等物品，所涉違
    反毒品危害防制條例罪嫌部分業經檢察官另行偵辦，上開扣
    得之物品與本案無關，亦無從併為沒收之諭知，附此敘明。
據上論斷，應依刑事訴訟法第二百九十九條第一項前段，修正前
槍砲彈藥刀械管制條例第十一條第四項，刑法第二條第一項但書
、第十一條前段、第四十二條第二項、第三十八條第一項第一款
，罰金罰鍰提高標準條例第二條，現行法規所定貨幣單位折算新
台幣條例第二條，判決如主文。
本案經檢察官林黛利到庭執行職務
中　　華　　民　　國　　94　　年　　6 　　月　　30　　日
　　　　　　　　　刑事第三庭  審判長法官  劉慧芬
                                  法  官  邱  琦
                                  法　官　蔡如琪
以上正本證明與原本無異。
如不服本判決，應於判決送達後10日內，向本院提出上訴狀。
  　　　　　　　　　　　　　　　　書記官　黃鈴容
中　　華　　民　　國　　94　　年　　7 　　月　　1 　　日
附錄法條
修正前槍砲彈藥刀械管制條例第11條
未經許可，製造、販賣或運輸第4條第1項第1款所稱其他可發射
金屬或子彈具有殺傷力之各式槍砲者，處五年以上有期徒刑，併
科新臺幣一千萬元以下罰金。
未經許可，轉讓、出租或出借前項所列槍砲者，處三年以上十年
以下有期徒刑，併科新臺幣七百萬元以下罰金。
意圖供自己或他人犯罪之用，而犯前二項之罪者，處無期徒刑或
七年以上有期徒刑，併科新臺幣一千萬元以下罰金。
未經許可，持有、寄藏或意圖販賣而陳列第 1 項所列槍砲者，處
一年以上七年以下有期徒刑，併科新臺幣七百萬元以下罰金。
第 1 項至第 3 項之未遂犯罰之。
